# 请教诸位老师关于政策性搬迁的问题

提问人：大头爸爸 时间：2015-01-07 18:57:08
按照会计准则解释第三号：“四、企业收到政府给予的搬迁补偿款应当如何进行会计处理？答：企业因城镇整体规划、库区建设、棚户区改造、沉陷区治理等公共利益进行搬迁，收到政府从财政预算直接拨付的搬迁补偿款，应作为专项应付款处理。其中，属于对企业在搬迁和重建过程中发生的固定资产和无形资产损失、有关费用性支出、停工损失及搬迁后拟新建资产进行补偿的，应自专项应付款转入递延收益，并按照《企业会计准则第 16 号——政府补助》进行会计处理。企业取得的搬迁补偿款扣除转入递延收益的金额后如有结余的，应当作为资本公积处理。 企业收到除上述之外的搬迁补偿款，应当按照《企业会计准则第 4 号——固定资产》、《企业会计准则第 16 号——政府补助》等会计准则进行处理。“ 按此解释，个人感觉，由于搬迁已经发生，可以按照已经发生的固定资产和无形资产损失、有关费用性支出、停工损失等转入递延收益，并将弥补费用性支出的部分转入营业外收入。

回答人：chenyiwei
条件是已签订正式的搬迁补偿协议，相应的补偿款确保能够收到，且作为补偿对象的费用和损失确实已经发生并计入损益。